臺灣高等法院高雄分院刑事判決　　　　100年度上易字第435號
　　　　　　　　　　　　　　　　　　　　　　　　 第436號
　　　　　　　　　　　　　　　　　　　　　　　　 第437號
上　訴　人　臺灣高雄地方法院檢察署檢察官
上　訴　人
即　被　告　梁正宗
上列上訴人因被告竊盜案件，不服臺灣高雄地方法院100年度易字
第137 號、第138 號、第139 號中華民國100年3月21日第一審判
決（起訴案號：臺灣高雄地方法院檢察署100 年度偵字第1289號
；追加起訴案號：99年度偵字第37249 號、100 年度偵字第1289
號），提起上訴，本院判決如下：
     主  文
原判決關於附表編號1 至7 部分（含有期徒刑定執行刑部分），
均撤銷。
梁正宗犯如附表編號1 至7 所示之竊盜罪，均累犯，各處如附表
編號1 至7 所示之刑。應執行有期徒刑年貳月，並應於刑之執
行前令入勞動場所強制工作年。扣案之六角扳手壹支沒收。
     事  實
一、梁正宗前於民國89年間，因犯故買贓物罪、竊盜罪，經臺灣
    高雄地方法院89年度易字第2588號、第4376號，各判處有期
    徒刑4 月、罰金4 千元確定；又於90年間，因犯竊盜罪，經
    前揭法院90年度易字第1681號判處有期徒刑6 月確定；又於
    91、92年間，因犯竊盜罪，經前揭法院號91年度易字第1622
    號、92年度易字第275 號，各判處有期徒刑10月、1 年2 月
    ，嗣經定應執行有期徒刑1 年11月確定；又於93間，因犯竊
    盜罪，經前揭法院93年度簡字第4722號判處有期徒刑3 月確
    定；又於94年間，因犯詐欺罪，經前揭法院94年度簡字第19
    19號判處拘役50日確定；又於94年間，因犯竊盜、詐欺等罪
    ，經前揭法院94年度易字第1433號及本院94年度上易字第74
    6 號，各判處有期徒刑2 年6 月，強制工作3 年、8 月，並
    定應執行有期徒刑3 年，強制工作3 年確定，嗣詐欺部分，
    經減刑為有期徒刑4 月，並另定應執行有期徒刑2 年8 月，
    強制工作3 年確定，於民國99年1 月22日假釋出監，並於99
    年6 月11日假釋期滿未經撤銷視為徒刑執行完畢。詎仍不知
    悔改，復意圖為自己不法之所有，於附表編號1 至7 「犯罪
    時間」欄所示時間，分別以「犯罪事實」欄所示之方式，竊
    取侯慶興、林秀樺、廖良彧、盧彥文、杜玲專、潘冠侑、吳
    文隆等人所有如附表編號1 至7 所示之財物，足認其顯有犯
    罪之習慣。又另行起意，於附表編號8 「犯罪時間」欄所示
    時間，在南投縣草屯鎮「佑民醫院」後方，拾獲車牌號碼6R
    -5688 號車牌2 面（登記車主為徐庭儀，交由陳俊輝使用，
    於99年10月20日18時許至翌日凌晨2 時15分許，員警查獲梁
    正宗前之時段內，車輛停放在南投縣草屯鎮○○路107 號住
    處前，車牌遭不詳人士竊取）後，侵占入己，並將之改懸掛
    所租用車號3212-VV 號租賃小客車上（按侵占遺失物罪部分
    業經原審判決確定在案）。
二、嗣於：(一)99年10月21日凌晨2 時15分許，梁正宗駕駛改懸掛
    車牌6R-5688 號之上揭租賃小客車，行經國道3 號南下234.
    4 公里處，因未繫安全帶為警攔檢，經警查詢車籍資料後，
    發現係懸掛失竊車牌，經其同意在該車內搜索扣得車號5179
    -XN 、8079-SF 、8582-XB  號車牌各2 面、龍形琉璃飾品1
    座（均已發還被害人），及與本案犯罪無關之甲基安非他命
    2 小包、塑膠勺子3 支等物，並循線查獲梁正宗涉犯附表編
    號1 至4 、8 所示之犯行；(二)又警方於99年10月29日上午經
    杜玲專發現報案後，經調閱路口監視器畫面，循線查獲梁正
    宗涉犯附表編號5  所示之犯行；(三)另於99年12月23日凌晨2
    時許，梁正宗又將竊得車牌2265-ZL 號2 面（已發還被害人
    ）改懸掛於所租用車號1470-VV 號之租賃小客車，停放在高
    雄市○○區○○路320 號「藍語生活網咖店」前，適員警巡
    邏發現懸掛失竊車牌，進而在該店內逮捕梁正宗，並經其同
    意，在上揭小客車內搜索扣得車牌號碼0566-XL 號之車牌2
    面（已發還被害人），及其所有供犯如附表編號2 至4 、6
    、7 竊盜罪所用之六角扳手1 支等物，進而循線查獲梁正宗
    涉犯附表編號6 至7 所示之犯行。
三、案經內政部警政署國道公路警察局第七警察隊報請臺灣南投
    地方法院檢察署呈請臺灣高等法院檢察署核轉臺灣高雄地方
    法院檢察署檢察官偵查起訴，及高雄市政府警察局移請臺灣
    高雄地方法院檢察署檢察官偵查後追加起訴，暨杜玲專訴由
    高雄市政府警察局三民第二分局移請臺灣高雄地方法院檢察
    署檢察官偵查後追加起訴。
     理  由
壹、證據能力部分：
    按傳聞法則之重要理論依據，在於傳聞證據未經當事人之反
    對詰問予以核實，乃予排斥，惟若當事人已放棄對原供述人
    之反對詰問權，於法院審判時表明同意該等傳聞證據可作為
    證據，基於證據資料愈豐富，愈有助於真實發現之理念，並
    貫徹刑事訴訟法修法加重當事人進行主義之精神，確認當事
    人對於證據能力有處分權之制度，傳聞證據經當事人同意作
    為證據，法院認為適當者，亦得為證據。另當事人於調查證
    據時，對於傳聞證據表示「沒有意見」、「對於證據調查無
    意見」，而未於言詞辯論終結前聲明異議，應視為已有將該
    等傳聞證據採為證據之同意，此刑事訴訟法第159 條之5 定
    有明文。檢察官及被告於本院準備程序及審判期日，已表示
    對於全案卷證傳聞證據之證據能力均無意見，且同意作為本
    案之證據（見本院卷第39至42頁、第69頁反面），依刑事訴
    訟法第159 條之5 之規定，檢察官及被告已同意本案傳聞證
    據均有證據能力，本院斟酌該等證據並非非法取得，亦無證
    明力明顯過低之情形，是該等證據，均得採為證據。
貳、實體方面：
一、查前揭犯罪事實，業據上訴人即被告梁正宗（下稱被告）於
    原審及本院審理中，均坦承不諱（見原審100 年度易字第13
    7 號卷第250 至252 頁、100 年度易字第138 號卷第256 至
    258 頁、100 年度易字第321 號卷第85至87頁；本院卷第74
    頁反面），本院審酌：
  (一)被告上開竊盜之自白，核與證人即被害人侯慶興、林秀樺、
    廖良彧、盧彥文、吳文隆、潘冠侑、陳俊輝、杜玲專於警詢
    中之證述（見南投地檢99年度偵字第4196號卷第35至36頁、
    71至72頁、74頁、76頁、78頁、83至84頁、警卷第8 至11頁
    、100 年度偵字第1289號卷第4 頁）之情節相符。此外復有
    刑事案件報告書、國道公路警察局第七警察隊搜索扣押筆錄
    、車輛詳細資料報表、車輛尋獲電腦輸入單、贓物認領保管
    單、失車基本資料詳細畫面表、高雄市政府警察局小港分局
    桂陽路派出所受理刑事案件報案三聯單、現場照片、高雄市
    政府警察局車輛尋獲電腦輸入單、租賃契約書、監視器翻拍
    照片、自願搜索同意書、高雄市政府警察局保安警察大隊黎
    明中隊搜索扣押筆錄及扣押物品目錄表、查獲照片（見南投
    地檢99年度偵字第4196號卷第17至22頁、37至45頁、47頁、
    49頁、51頁、52至55頁、73頁、75頁、77頁、79頁、高雄地
    檢署100 年度偵字第1289號卷第6 至10頁、警卷第20至29頁
    、36至37頁）附卷可稽。
  (二)復有被告行竊所用之六角扳手1 支扣案可資佐證。
  (三)綜上所述，被告上開任意性之自白既有前揭證據可佐，核與
    事實相符，自得採為論罪科刑之依據，本案事證已臻明確，
    被告犯行洵堪認定，應予依法論科。
二、本件被告行為後，刑法第321 條第1 項之規定業於100 年1
    月26日修正公布，並於同年月28日施行。按行為後法律有變
    更者，適用行為時之法律，但行為後之法律有利於行為人者
    ，適用最有利於行為人之法律，刑法第2 條第1 項定有明文
    。查修正前刑法第321 條第1 項規定：「犯竊盜罪而有左列
    情形之一者，處6 月以上、5 年以下有期徒刑：一、於夜間
    侵入住宅或有人居住之建築物、船艦或隱匿其內而犯之者。
    二、毀越門扇、牆垣或其他安全設備而犯之者。三、攜帶兇
    器而犯之者。四、結夥三人以上而犯之者。五、乘火災、水
    災或其他災害之際而犯之者。六、在車站或埠頭而犯之者」
    ；而修正後刑法第321 條第1 項則規定：「犯竊盜罪而有下
    列情形之一者，處6 月以上、5 年以下有期徒刑，得併科新
    臺幣10萬元以下罰金：一、侵入住宅或有人居住之建築物、
    船艦或隱匿其內而犯之者。二、毀越門扇、牆垣或其他安全
    設備而犯之者。三、攜帶兇器而犯之者。四、結夥三人以上
    而犯之者。五、乘火災、水災或其他災害之際而犯之者。六
    、在車站、埠頭、航空站或其他供水、陸、空公眾運輸之舟
    、車、航空機內而犯之者」，經比較新舊法結果，除新法之
    法定刑增加「得併科10萬元以下罰金」之罰金刑外，並刪除
    原第1 款「於夜間」之要件，且就第6 款增加「航空站、其
    他供水、陸、空公眾運輸之舟、車、航空機內」之要件，核
    均屬加重刑罰或擴大加重竊盜罪之適用範圍，且被告就附表
    編號1 所示侵入住宅之竊盜犯行，修法前並未構成加重竊盜
    罪，該次修法後因刪除原第1 款「於夜間」之要件而構成加
    重竊盜罪，最輕法定刑為6 月，對被告顯較為不利。是修正
    後刑法第321 條第1 項之規定並未較有利於行為人，自應適
    用修正前刑法第321 條第1 項之規定。又修正前刑法第321
    條第1 項第3 款之攜帶兇器竊盜罪，係以行為人攜帶兇器竊
    盜為其加重條件，此所謂兇器，其種類並無限制，凡客觀上
    足對人之生命、身體、安全構成威脅，具有危險性之兇器均
    屬之，且祇須行竊時攜帶此種具有危險性之兇器為已足，並
    不以攜帶之初有行兇之意圖為必要，其兇器之由來如何，亦
    無所限制（最高法院79年台上字第5253號判例、95年度台上
    字第3328號判決意旨參照）。本件被告於附表編號2 至4 、
    6 至7 所示時、地，行竊車牌時所攜帶之六角扳手，為金屬
    製品、質地堅硬，可單手持握，並可用來拆卸車牌，有扣案
    之六角扳手1 支可按，客觀上可對人之生命、身體、安全構
    成威脅，具有危險性，要屬上揭規定所指之兇器無誤。
三、核被告就附表編號1 所為，係犯刑法第320 條第1 項之竊盜
    罪；就附表編號2 至4 、6 至7 所為，均係犯修正前刑法第
    321 條第1 項第3 款之攜帶兇器竊盜罪；就附表編號5 所為
    ，係犯修正前刑法第321 條第1 項第1 款之夜間侵入住宅竊
    盜罪。公訴意旨雖以被告於警詢、偵訊中之供述，認被告犯
    如附表編號2 至4 所示攜帶兇器竊盜之犯行時，係持螺絲起
    子為之，然被告於原審及本院審理時堅稱伊都是用扣案之六
    角扳手去偷車牌，不是螺絲起子，先前在警詢、偵訊時供稱
    持螺絲起子去偷車牌有誤等語（見原審100 年度易字第137
    號卷第251 頁、本院卷第75頁），並仍坦承上揭攜帶兇器竊
    盜之犯行，是其於原審及本院審理時之供述，應堪採信。此
    外亦無他證據足以證明被告係持螺絲起子竊取附表編號2 至
    4 所示之車牌，顯見公訴人僅憑被告先前錯誤之陳述認被告
    係持螺絲起子竊取附表編號2 至4 所示之車牌，容有誤會。
    又被告前於94年間，因犯竊盜、詐欺等罪，經臺灣高雄地方
    法院94年度易字第1433號及本院94年度上易字第746 號，各
    判處有期徒刑2 年6 月，強制工作3 年、8 月，並定應執行
    有期徒刑3 年，強制工作3 年確定，嗣詐欺部分，經減刑為
    有期徒刑4 月，並另定應執行有期徒刑2 年8 月，強制工作
    3 年確定，於民國99年1 月22日假釋出監，並於99年6 月11
    日假釋期滿未經撤銷視為徒刑執行完畢，此有臺灣高等法院
    被告前案紀錄表在卷可參，其於有期徒刑執行完畢後5 年內
    ，故意再犯本件附表編號1 至7 所示有期徒刑以上之罪，均
    為累犯，就附表編號1 至7 所示犯行，均應依刑法第47條第
    1 項規定加重其刑。
四、原審以被告所犯竊盜罪，罪證明確，予以論罪科刑，固非無
    見。惟查：被告有犯罪之習慣（詳見後敘），原審漏未審酌
    而未諭知其應於刑之執行前令入勞動場所強制工作3 年，容
    有未合。檢察官執此上訴，為有理由，自應由本院將原判決
    關於附表編號1 至7 部分（含定應執行刑部分），予以撤銷
    改判。爰審酌被告不思以正當途徑獲取財物，僅因圖逃避違
    規遭拍照裁罰及缺錢花用，竟恣意隨機竊取他人車牌，並竊
    取他人物品變賣得款花用，守法觀念淡薄，且對他人財產安
    全已生嚴重危害，本應嚴懲，惟念其於犯後坦承全部犯行，
    態度尚稱良好，並考量所竊取之物品之價值，及大部分已發
    還被害人等一切情狀，就附表編號1 所示之竊盜罪、附表編
    號2 至4 、6 至7 所示之攜帶兇器竊盜罪、附表編號5 所示
    之夜間侵入住宅竊盜罪之犯行，分別量處如附表編號1 至7
    所示之刑。扣案之六角扳手1 支係被告所有，業據被告供述
    在卷（見原審100 年度易字第137 號卷第253 頁），且供被
    告犯附表編號2 至4 、6 至7 犯行所用之物，應依刑法第38
    條第1 項第2 款，於各所犯之罪名主刑項下宣告沒收。
五、按保安處分係針對受處分人將來之危險性所為之處置，以達
    教化、治療之目的，為刑罰之補充制度。我國現行刑法採刑
    罰與保安處分雙軌制，係在維持行為責任之刑罰原則下，為
    協助行為人再社會化之功能，以及改善行為人潛在之危險性
    格，期能達成根治犯罪原因、預防犯罪之特別目的。是保安
    處分中之強制工作，旨在對嚴重職業性犯罪及欠缺正確工作
    觀念或無正常工作因而犯罪者，強制其從事勞動，學習一技
    之長及正確之謀生觀念，使其日後重返社會，能適應社會生
    活。刑法第90條第1 項（按指修正前舊刑法）亦規定，有犯
    罪之習慣或因遊蕩或懶惰成習而犯罪者，得於刑之執行完畢
    或赦免後，令入勞動場所，強制工作。即係本於保安處分應
    受比例原則之規範，使保安處分之宣告，與行為人所為行為
    之嚴重性、行為人所表現之危險性及對於行為人未來行為之
    期待性相當之意旨而制定，而由法院視行為人之危險性格，
    決定應否令入勞動處所強制工作，以達預防之目的（最高法
    院91年度臺上字第4625號、95年度臺上字第4615號判決意旨
    參照）。查，本件被告梁正宗前於民國89年間，因犯故買贓
    物罪、竊盜罪，經臺灣高雄地方法院89年度易字第2588號、
    第4376號，各判處有期徒刑4 月、罰金4 千元確定；又於90
    年間，因犯竊盜罪，經前揭法院90年度易字第1681號判處有
    期徒刑6 月確定；又於91、92年間，因犯竊盜罪，經前揭法
    院號91年度易字第1622號、92年度易字第275 號，各判處有
    期徒刑10月、1 年2 月，嗣經定應執行有期徒刑1 年11月確
    定；又於93間，因犯竊盜罪，經前揭法院93年度簡字第4722
    號判處有期徒刑3 月確定；又於94年間，因犯詐欺罪，經前
    揭法院94年度簡字第1919號判處拘役50日確定；又於94年間
    ，因犯竊盜、詐欺等罪，經前揭法院94年度易字第1433號及
    本院94年度上易字第746 號，各判處有期徒刑2 年6 月，強
    制工作3 年、8 月，並定應執行有期徒刑3 年，強制工作3
    年確定，嗣詐欺部分，經減刑為有期徒刑4 月，並另定應執
    行有期徒刑2 年8 月，強制工作3 年確定，於民國99年1 月
    22日假釋出監，並於99年6 月11日假釋期滿未經撤銷視為徒
    刑執行完畢，此有臺灣高等法院被告前案紀錄表在卷足按，
    足見被告前素行不佳，已有多次犯罪紀錄，惟其仍不知警惕
    ，於前案執行完畢甫3 個月餘，旋又再犯本案多次竊盜犯行
    ，足徵被告之身體一旦未受拘束，即恣意隨機竊取他人財物
    。又被告迄至99年12月13日為警逮捕止，其所為7 次竊盜及
    加重竊盜犯行，係自99年9 月17日起至99年12月7 日止，短
    短2 個月餘，多次犯罪，次數密集，犯罪手段具有同質性（
    又被告自99年4 月24日起至99年12月11日止，另案再犯18次
    竊盜、詐欺等罪，其中有17次犯罪集中於99年9 月至12月間
    等情，為被告所不爭執，復有臺灣高雄地方法院檢查署100
    年度偵字第5941、6079、6473、7243號起訴書在卷足憑），
    可見犯罪應係其日常之惰性行為。另被告於其間已遭警方發
    覺其涉有竊盜罪嫌，並曾至警局製作警詢筆錄，然其猶不知
    悔改，復繼續犯如附表編號6 、7 之同種類加重竊盜犯行，
    益足認被告乃屬嚴重職業性犯罪，及欠缺正確工作觀念而犯
    罪，其顯有犯罪習慣至明（被告雖提出工作證明書，證明上
    述犯罪期間曾擔任業務員工作，惟觀之前揭被告犯罪情形，
    於短期間內密集犯罪，該業務員工作應僅係其犯罪之另一個
    扮演角色而已，自難執此認其已有正確工作觀念）。本院認
    僅藉刑罰之執行尚不足以根絕其惡性、改變其犯罪習性，茲
    據被告行為之嚴重性、所表現之危險性及對其未來行為之期
    待性等情，依比例原則衡量結果，為矯正其不良習性，令其
    入勞動埸所強制工作，以達教化與矯治目的，認屬適當且有
    必要，爰依刑法第90條規定諭知被告於各竊盜罪名主刑項下
    諭知應於刑之執行前，令入勞動處所強制工作3 年，並依保
    安處分執行法第4 條之1 第1 項第4 款規定僅執行其一。
據上論斷，應依刑事訴訟法第369條第1項前段、第364條、第299
條第1 項前段，刑法第2 條第1 項、第320 條第1 項、第51條第
5 款、第47條第1 項、第38條第1 項第2 款，第90條第1 項，修
正前刑法第321 條第1 項第1 款、第3 款，刑法施行法第1 條之
1 ，判決如主文。
本案經檢察官施慶堂到庭執行職務。
中    華    民    國  100     年    5     月    31   日
                  刑事第十一庭  審判長法  官   翁慶珍
                                      法  官   孫啟強
                                      法  官   石家禎
以上正本證明與原本無異。
不得上訴。
中    華    民    國  100     年    5     月    31   日
                                      書記官   熊惠津
附表：
┌──┬──────┬────────────┬──────┬───────┐
│編號│犯罪時間    │  犯 罪 事 實           │所犯法條及罪│   主   文    │
│    │            │                        │名          │              │
├──┼──────┼────────────┼──────┼───────┤
│ 1  │99年9 月17日│梁正宗意圖為自己不法之所│刑法第320 條│梁正宗犯竊盜罪│
│    │6 時50分許  │有，於左列時間，途經侯慶│第1 項之竊盜│，累犯，處有期│
│    │            │興位於高雄市○○區○○路│罪          │徒刑陸月。並應│
│    │            │58 號 住處前，因見該處大│            │於刑之執行前令│
│    │            │門未關，即進入屋內（侵入│            │入勞動場所強制│
│    │            │住宅部分未據告訴），徒手│            │工作年。    │
│    │            │竊取侯慶興所有之龍形琉璃│            │              │
│    │            │飾品1 座後逃逸。        │            │              │
├──┼──────┼────────────┼──────┼───────┤
│ 2  │99年9 月20日│又另行起意，於左列時間，│修正前刑法第│梁正宗犯攜帶兇│
│    │8 時30分許  │在高雄市○○區○○路67號│321 條第1 項│器竊盜罪，累犯│
│    │            │前，因見林秀樺所有車牌號│第3款 之攜帶│，處有期徒刑捌│
│    │            │碼5179-XN 號自小客車停放│兇器竊盜罪  │月。並應於刑之│
│    │            │該處，即持其所有客觀上可│            │執行前令入勞動│
│    │            │作為兇器使用之六角扳手1 │            │場所強制工作年│
│    │            │支，將上揭車牌2 面卸下後│            │。扣案之六角扳│
│    │            │取走逃逸。              │            │手壹支，沒收。│
│    │            │                        │            │              │
├──┼──────┼────────────┼──────┼───────┤
│ 3  │99年10月4 日│又另行起意，於左列時間，│修正前刑法第│梁正宗犯攜帶兇│
│    │8 時10分許  │在高雄市○○區○○街496 │321 條第1 項│器竊盜罪，累犯│
│    │            │號前，因見廖良彧所有車牌│第3款 之攜帶│，處有期徒刑捌│
│    │            │號碼8582-XB 號自小客車停│兇器竊盜罪  │月。並應於刑之│
│    │            │放該處，即持其所有前揭客│            │執行前令入勞動│
│    │            │觀上可作為兇器使用之六角│            │場所強制工作│
│    │            │扳手1 支，將上揭車牌2 面│            │年。扣案之六角│
│    │            │卸下後取走逃逸。        │            │扳手壹支，沒收│
│    │            │                        │            │。            │
├──┼──────┼────────────┼──────┼───────┤
│ 4  │99年10月17日│又另行起意，於左列時間，│修正前刑法第│梁正宗犯攜帶兇│
│    │12時30分許  │在南投縣草屯鎮○○路152 │321 條第1 項│器竊盜罪，累犯│
│    │            │之1 號前，因見盧彥文所有│第3款 之攜帶│，處有期徒刑捌│
│    │            │車牌號碼8079-SF 號自小客│兇器竊盜罪  │月。並應於刑之│
│    │            │車停放該處，即持其所有前│            │執行前令入勞動│
│    │            │揭客觀上可作為兇器使用之│            │場所強制工作│
│    │            │六角扳手1 支，將上揭車牌│            │年。扣案之六角│
│    │            │2面 卸下後取走逃逸。    │            │扳手壹支，沒收│
│    │            │                        │            │。            │
├──┼──────┼────────────┼──────┼───────┤
│ 5  │99年10年29日│又另行起意，於左列時間，│修正前修正前│梁正宗犯夜間侵│
│    │凌晨零時許  │駕駛所承租之車號3213-VV │刑法第321 條│入住宅竊盜罪，│
│    │            │號租賃小客車，行經高雄市│第1 項第1 款│累犯，處有期徒│
│    │            │三民區○○街35號前，見該│之夜間侵入住│刑捌月。並應於│
│    │            │住處大門未關閉，認有可趁│宅竊盜罪    │刑之執行前令入│
│    │            │之機，竟意圖為自己不法之│            │勞動場所強制工│
│    │            │所有，並基於夜間侵入住宅│            │作年。      │
│    │            │竊盜之犯意，逕自開門進入│            │              │
│    │            │1 樓客廳，徒手竊取杜玲專│            │              │
│    │            │所有之明基牌液晶電視1台 │            │              │
│    │            │、皮包1 只（內有身分證、│            │              │
│    │            │健保卡、富邦銀行信用卡、│            │              │
│    │            │聯邦銀行信用卡各1張）等 │            │              │
│    │            │物。得手後，旋駕車載運逃│            │              │
│    │            │離現場，並以2500元之價格│            │              │
│    │            │，將明基牌液晶電視轉賣予│            │              │
│    │            │某回收商，得款花用殆盡，│            │              │
│    │            │其餘物品則丟棄在國際商工│            │              │
│    │            │附近（未尋獲）。嗣於同日│            │              │
│    │            │上午凌晨5 時許，杜玲專發│            │              │
│    │            │現遭竊並報警處理，經警調│            │              │
│    │            │閱路口監視器畫面，始循線│            │              │
│    │            │查悉上情。              │            │              │
├──┼──────┼────────────┼──────┼───────┤
│ 6  │99年11月22日│又另行起意，於左列時間，│修正前刑法第│梁正宗犯攜帶兇│
│    │凌晨1時許   │在高雄市○○區○○街21號│321 條第1 項│器竊盜罪，累犯│
│    │            │前，因見潘冠侑所有車牌號│第3款 之攜帶│，處有期徒刑捌│
│    │            │碼0566-XL 號自小客車停放│兇器竊盜罪  │月。並應於刑之│
│    │            │該處，即持其所有前揭客觀│            │執行前令入勞動│
│    │            │上可作為兇器使用之六角扳│            │場所強制工作│
│    │            │手1 支，將上揭車牌2 面卸│            │年。扣案之六角│
│    │            │下後取走逃逸。          │            │扳手壹支，沒收│
│    │            │                        │            │。            │
├──┼──────┼────────────┼──────┼───────┤
│ 7  │99年12月7 日│又另行起意，於左列時間，│修正前刑法第│梁正宗犯攜帶兇│
│    │凌晨1時許   │在高雄市○○區○○街76號│321 條第1 項│器竊盜罪，累犯│
│    │            │前，因見吳文隆所有車牌號│第3款 之攜帶│，處有期徒刑捌│
│    │            │碼2265-ZL 號自小客車停放│兇器竊盜罪  │月。並應於刑之│
│    │            │該處，即持其所有前揭客觀│            │執行前令入勞動│
│    │            │上可作為兇器使用之六角扳│            │場所強制工作│
│    │            │手1 支，將上揭車牌2 面卸│            │年。扣案之六角│
│    │            │下後取走逃逸。          │            │扳手壹支，沒收│
│    │            │                        │            │。            │
├──┼──────┼────────────┼──────┼───────┤
│ 8  │99年10月20日│又意圖為自己不法之所有，│刑法第337 條│梁正宗犯侵占遺│
│    │晚間某時許  │於左列時間，在南投縣草屯│之侵占遺失物│失物罪，處罰金│
│    │            │鎮「佑民醫院」後方，拾獲│罪          │新臺幣伍仟元，│
│    │            │車牌號碼6R-5688 號車牌2 │            │如易服勞役，以│
│    │            │面（登記車主為徐庭儀，交│            │新臺幣壹仟元折│
│    │            │由陳俊輝使用，於99年10月│            │算壹日。      │
│    │            │20日18時許至翌日凌晨2 時│            │（按本罪業經原│
│    │            │15分許，員警查獲梁正宗前│            │審判決確定在案│
│    │            │之時段內，車輛停放在南投│            │）            │
│    │            │縣草屯鎮○○路107 號住處│            │              │
│    │            │前，車牌遭不詳人士竊取）│            │              │
│    │            │後，侵占入己，並將之改懸│            │              │
│    │            │掛所租用車號3212-VV 號租│            │              │
│    │            │賃小客車上。            │            │              │
└──┴──────┴────────────┴──────┴───────┘
本判決論罪之法條：
中華民國刑法第320條第1項
意圖為自己或第三人不法之所有，而竊取他人之動產者，為竊盜
罪，處5 年以下有期徒刑、拘役或5 百元以下罰金
修正前中華民國刑法第321條第1項第1款、第3款
犯竊盜罪而有左列情形之一者，處6 月以上、5 年以下有期徒刑
：
一、於夜間侵入住宅或有人居住之建築物、船艦或隱匿其內而犯
    之者。
三、攜帶兇器而犯之者。